ACORDAO-COMPLETO-2447250

ACÓRDÃO DE RELAÇÃO

ACÓRDÃO DE RELAÇÃO 1308/2021 ATA 2/2021 - PRIMEIRA CÂMARA

Acórdão 1308/2021-TCU-Primeira Câmara
Os Ministros do Tribunal de Contas da União, reunidos em Sessão de 1ª Câmara, ACORDAM, por unanimidade, com fundamento nos arts. 1º, inciso V, e 39, inciso I, da Lei 8.443, de 16 de julho de 1992, c/c o art. 259, inciso I, e 260, § 5º, do Regimento Interno, em considerar prejudicado, por perda do objeto, o exame de mérito do (s) ato (s) de admissão, em face do desligamento ou falecimento do (s) interessado (s) e pela ausência de proposta de ressarcimento de valores indevidamente recebidos, na forma prevista no art. 7º da Resolução/TCU 206/2007, de acordo com os pareceres emitidos nos autos.
1. Processo TC-Processo 046.124/2020-9 (ATOS DE ADMISSÃO) 
	1.1. Interessados: Adriany Cavalheiro Ribeiro Vieira (XXX.285.201-XX) ; Alice Hissako Kuguyama (XXX.336.998-XX) ; Antonio Fernando Nogueira (XXX.417.056-XX) ; Beatriz de Melo Bergamo (XXX.416.088-XX) ; Diego Fernando da Silva (XXX.256.638-XX) ; Gustavo Zamproni Martins Ferreira (XXX.278.008-XX) ; Ilso Goncalves Verdan (XXX.655.937-XX) ; Joelma Coelho Monteiro (XXX.683.446-XX) ; Laura Cristina do Rosario Carneiro (XXX.980.718-XX) ; Leonardo Lopes da Silva (XXX.742.008-XX) ; Luis Henrique da Silva (XXX.428.401-XX) ; Maria Cristina Cruz de Albuquerque (XXX.160.467-XX) ; Michelle Lima Cerizza dos Santos (XXX.397.468-XX) ; Milton Figueiro da Silva (XXX.109.350-XX) ; Nildon de Jesus Ferreira de Souza (XXX.062.272-XX) ; Paulo Roberto Adao (XXX.345.606-XX) ; Phillipi Rodrigo de Oliveira Souza (XXX.510.804-XX) ; Plinio Cesar Scarpari (XXX.921.208-XX) ; Ronaldo Leitao Jacobina Ramalho (XXX.402.907-XX) ; Rudinei Jose Formolo (XXX.867.720-XX) 
	1.2. Órgão/Entidade: Banco do Brasil S.a.
	1.3. Relator: Ministro-Substituto Augusto Sherman Cavalcanti
	1.4. Representante do Ministério Público: Procurador Sergio Ricardo Costa Caribé
	1.5. Unidade Técnica: Secretaria de Fiscalização de Pessoal (SEFIP) .
	1.6. Representação legal: não há.
	1.7. Determinações/Recomendações/Orientações: não há.

Primeira Câmara

Banco do Brasil S.a.

Adriany Cavalheiro Ribeiro Vieira (XXX.285.201-XX); Alice Hissako Kuguyama (XXX.336.998-XX); Antonio Fernando Nogueira (XXX.417.056-XX); Beatriz de Melo Bergamo (XXX.416.088-XX); Diego Fernando da Silva (XXX.256.638-XX); Gustavo Zamproni Martins Ferreira (XXX.278.008-XX); Ilso Goncalves Verdan (XXX.655.937-XX); Joelma Coelho Monteiro (XXX.683.446-XX); Laura Cristina do Rosario Carneiro (XXX.980.718-XX); Leonardo Lopes da Silva (XXX.742.008-XX); Luis Henrique da Silva (XXX.428.401-XX); Maria Cristina Cruz de Albuquerque (XXX.160.467-XX); Michelle Lima Cerizza dos Santos (XXX.397.468-XX); Milton Figueiro da Silva (XXX.109.350-XX); Nildon de Jesus Ferreira de Souza (XXX.062.272-XX); Paulo Roberto Adao (XXX.345.606-XX); Phillipi Rodrigo de Oliveira Souza (XXX.510.804-XX); Plinio Cesar Scarpari (XXX.921.208-XX); Ronaldo Leitao Jacobina Ramalho (XXX.402.907-XX); Rudinei Jose Formolo (XXX.867.720-XX)

AUGUSTO SHERMAN

não há.

Procurador Sergio Ricardo Costa Caribé

ATOS DE ADMISSÃO (ADS)

Secretaria de Fiscalização de Pessoal (SEFIP).